【裁判字號】    99,事聲,89
【裁判日期】    991125
【裁判案由】    確定訴訟費用額聲明異議
【裁判全文】
臺灣臺中地方法院民事裁定  99年度事聲字第89號
異  議  人  趙基照
相  對  人  大肚鄉公所
法定代理人  林汝洲
上列當事人間聲請確定訴訟費用額事件，聲明異議人對於本院司
法事務官民國99年9 月16日所為之99年度司聲字第1492號裁定聲
明異議，本院裁定如下：
    主  文
異議駁回。
    理  由
一、按當事人對於司法事務官處理事件所為之終局處分，得於處
    分送達後10日之不變期間內，以書狀向司法事務官提出異議
    ；司法事務官認前項異議有理由時，應另為適當之處分；認
    異議為無理由者，應送請法院裁定之；法院認第1 項之異議
    為有理由時，應為適當之裁定；認異議為無理由者，應以裁
    定駁回之，民事訴訟法第240 條之4 第1 項前段、第2 項及
    第3 項定有明文。
二、次按法院未於訴訟費用之裁判確定其費用額者，第一審受訴
    法院於該裁判有執行力後，應依聲請以裁定確定之；確定之
    訴訟費用額，應於裁定送達之翌日起，加給按法定利率計算
    之利息，民事訴訟法第91條第1 項、第3 項分別定有明文。
    又法院依聲請以裁定確定訴訟費用額，應以訴訟中實際支出
    之費用為限（最高法院86年度台抗字第613 號裁判可參）。
三、異議人異議意旨略以：異議人與相對人間請求返還土地事件
    係因相對人要求以訴訟方式解決，為方便法官有實體證據可
    查，異議人才於民國98年再度鑑界，而支出複丈費新臺幣（
    下同）4,000 元、證物資料費110 元，均為訴訟所必備；另
    因聲請強制執行，又支出執行費用1,185 元，自均應由相對
    人負擔，為此提起本件異議，求為廢棄原裁定等語。
四、經查，本件異議人係於98年10月16日向本院提起本件返還土
    地訴訟，並經本院沙鹿簡易庭於99年4 月21日以98年度沙簡
    字第544 號判決在案，業經本院調取該案卷可參。惟異議人
    聲明異議主張應計入訴訟費用之複丈費4,000 元、證物資料
    費110 元及執行費用1,185 元，支出日期分別係98年4 月15
    日、99年4 月26日、99年6 月18日，均不在該訴訟進行之期
    間，非屬訴訟中實際支出之費用。揆諸前揭說明，原裁定未
    將上開3 筆費用計入訴訟費用額，並無違誤，異議人本件聲
    明異議為無理由，應予駁回。至於異議人上開支出之執行費
    用1,185 元，另可依強制執行法第29條第1 項之規定，向執
    行法院聲請確定執行費用數額，業經原裁定於理由四中說明
    ，附此明。
五、依民事訴訟法第240 條之4 第3 項後段，裁定如主文。
中    華    民    國    99    年    11    月    25    日
                  民事第一庭    法  官  莊嘉蕙
以上正本係照原本作成。
如不服本裁定應於送達後10日內向本院提出抗告狀，並繳納抗告
費新臺幣1,000元。
中    華    民    國    99    年    11    月    25    日
                                書記官  吳詩琳

司法院資訊處製作；財團法人民間司法改革基金會備份。
